臺灣高等法院刑事裁定　　　　　　　　 96年度毒抗字第490號
抗　告　人
即　被　告　甲○○
上列抗告人因違反毒品危害防制條例案件，不服臺灣板橋地方法
院，中華民國96年11月14日裁定（原審案號：96年度毒聲字第24
76號），提起抗告，本院裁定如下：
    主  文
抗告駁回。
    理  由
一、原裁定意旨略以：檢察官聲請意旨以，被告甲○○基於施用
    第二級毒品甲基安非他命（聲請書漏載「甲基」2 字，應予
    補充）之犯意，於民國96年10月4 日晚上10時許，在臺北縣
    三峽鎮○○街51號3樓301室居所內，施用第二級毒品甲基安
    非他命，嗣於96年10月4 日晚上11時50分許，經被告自願性
    同意後，在上址進行搜索而查獲，並扣得被告持有之第二級
    毒品甲基安非他命1 包（淨重拾參點壹捌公克）、電子磅秤
    1臺、安非他命吸食器3 個、安非他命用玻璃球2個、分裝勺
    2支、分裝袋66個、甲基安非他命7包（淨重零點捌公克）等
    物。上揭犯罪事實，業據被告坦承不諱，且有臺灣檢驗科技
    股份有限公司出具之濫用藥物尿液檢驗報告１紙附卷可稽，
    復有上開扣案物品可資佐證，其施用毒品犯行堪予認定，爰
    依毒品危害防制條例第20條第1 項及觀察勒戒處分執行條例
    第3條第1項規定，聲請裁定將被告送勒戒處所觀察、勒戒等
    語。原審查，被告對前述犯行自白不諱，且其於96年10月5
    日下午4時5分許，在臺北縣政府警察局海山分局偵查隊經警
    採得尿液檢體後，送臺灣檢驗科技股份有限公司以酵素免疫
    分析法（EIA）初驗及以氣相層析質譜儀法（GC/MS）複驗檢
    驗結果，發現確呈安非他命類陽性反應，有臺北縣政府警察
    局海山分局查獲毒品案件被移送者姓名代碼對照表、該公司
    濫用藥物尿液檢驗報告各1紙足稽（附於偵卷第27頁、第50
    頁）。此外，復有被告持有之第二級毒品甲基安非他命1 包
    （淨重拾參點壹捌公克）、電子磅秤1 臺、安非他命吸食器
    3個、安非他命用玻璃球2個、分裝勺2 支、分裝袋66個、甲
    基安非他命7 包（淨重零點捌公克）等物扣案可考。凡此，
    堪認被告自白情節，與事實相符。再被告為警查獲後所排放
    之尿液，經檢驗所呈甲基安非他命濃度遠高於安非他命，呈
    甲基安非他命陽性反應之情，有前開之濫用藥物尿液檢驗報
    告1 紙在卷足參，可知被告所施用之第二級毒品乃係甲基安
    非他命，而非安非他命，附此敘明。被告施用第二級毒品甲
    基安非他命之犯行，洵堪認定，爰依毒品危害防制條例第20
    條第1 項，觀察勒戒處分執行條例第3條第1項，裁定被告施
    用第二級毒品，應送勒戒處所觀察、勒戒等語。
二、本件抗告意旨略以：茲因脊椎手術，目前行動不便，舉步困
    難，日常生活無法自理，懇請准予在家自行勒戒並定期接受
    鈞院檢查云云。
三、經查：
    (一)按犯毒品危害防制條例第10條之罪者，檢察官應聲請法院
      裁定，令被告入勒戒處所觀察、勒戒，其期間不得逾2 月
      ，同條例第20條第1項定有明文
    (二)查本件抗告人甲○○有於96年10月4 日晚間10時許，在台
      北縣三峽鎮○○街51號3樓301室居所內，施用第二級毒品
      甲基安非他命（下簡稱安非他命）1 次，嗣為警於當日晚
      間11時50分許在上址進行搜索而查獲，業據抗告人於警詢
      、偵查中坦承不諱，此外並扣得其持有之第二級毒品安非
      他命1包（淨重13.18公克）、電子磅秤1 台、安非他命吸
      食器3個、安非他命吸食用玻璃球2個、分裝杓2 支、分裝
      袋66個、安非他命7包（淨重0.8公克）等物，亦經證人黃
      獻章於檢察官偵查中具結證述在卷。而抗告人於查獲當日
      之翌日即96年10月5 日下午16時40分許，在警局經抗告人
      同意對其採集尿液，經送臺灣檢驗科技股份有限公司，以
      酵素免疫分析法（EIA ）初步檢驗，並以氣相層析質譜儀
      （GC／MS）確認，證實確呈安非他命類陽性反應，此有被
      移送者姓名暨代碼對照表1 紙、上開公司濫用藥物尿液檢
      驗報告1 份在卷可憑，則抗告人上開自白應與事實相符，
      其確有於前揭時地施用第二級毒品安非他命之犯行，洵堪
      認定。原審本同上之見解，依毒品危害防制條例第20條第
      1 項、觀察勒戒處分執行條例第3條第1項之規定，裁定被
      告應送勒戒處所、觀察、勒戒，經核並無不合。本件抗告
      意旨雖以前詞為辯，惟抗告人是否因脊椎手術後生活不能
      自理，而有不能入所接受觀察勒戒之情形，係屬檢察官之
      裁量事項，要與本件抗告人是否應送觀察勒戒所處施以觀
      察、勒戒之認定無關，且抗告人並未具體指摘原裁定有何
      違誤之處，其抗告自屬無據，為無理由，應予駁回。
據上論結，應依刑事訴訟法第412條，裁定如主文。
中　　華　　民　　國　　96　　年　　12　　月　　21　　日
　　　　　　　　　刑事第十五庭審判長法　官  吳昭瑩
　　　　　　　　　　　　　　　　　  法　官  李正紀
　　　　　　　　　　　　　　　　　  法　官  李釱任
以上正本證明與原本無異。
不得再抗告。
                                    書記官  洪秋帆
中　　華　　民　　國　　96　　年　　12　　月　　24　　日
